臺灣桃園地方法院刑事判決　　　　　　　　　　　　　九十年度簡上字第一八一號
　　上　訴　人　甲○○
　　即　被　告
右上訴人即被告因傷害等案件，不服本院中壢簡易庭九十年度壢簡字第七六七號中華
民國九十年八月三十日第一審判決（聲請案號︰九十年度偵字第一０二０三號），提
起上訴，本院管轄第二審之合議庭判決如左︰
    主  文
上訴駁回。
    事  實
一、緣乙○○不欲其子丙○○與甲○○在一起而加阻止。因甲○○之祖父受傷住於敏
    盈醫院龍潭分院，九十年一月十五日乙○○查知丙○○隨甲○○前往該醫院探視
    甲○○之祖父，乙○○為喚回丙○○即前往敏盈醫院龍潭分院。乙○○至該醫院
    後，在甲○○祖父所住之病房內找到丙○○，即命丙○○隨同返家，因丙○○不
    從，乙○○即掌摑丙○○以教訓之。丙○○自該病房逃離，乙○○乃追至該院之
    停車場處，乙○○又因丙○○不願與之同回而打丙○○之巴掌，甲○○則慫恿丙○○留下與之共同照顧甲○○之祖父，不要與其母親回去，乙○○乃與甲○○發
    生口角衝突，甲○○乃動手毆打乙○○之肩部、胸部，並將乙○○推倒，致乙○○左股骨轉子間骨折而受有傷害。
二、案經乙○○訴由台灣桃園地方法院檢察署檢察官偵查起訴。
    理  由
一、訊之上訴人即被告甲○○否認其有傷害告訴人乙○○之犯行，辯稱其未毆打告訴
    人云云。惟查右揭事實，業據告訴人乙○○指訴綦詳，證人丙○○於本院調查時
    亦稱：「甲○○在龍潭敏盛醫院的停車場打我母親。因我媽來叫我回家，我不願
    意回去，我媽就，在停車場用手打我的臉，甲○○看到我被打，就過來打我媽」
    等語，足信被告有傷害告訴人之事。又依被告與告訴人前所書立之和解書所載，
    其內容稱因雙方誤會，甲方（甲○○）不慎推到乙方（乙○○），造成乙方骨折
    住院手術，有該和解書在卷可稽；而被害人所受有上開股骨轉子間骨折之傷勢，
    亦有診斷證明書在卷可稽。如被告未對告訴人施暴，何至書立上開和解書並同意
    賠償？故堪信被告確有毆打告訴人之事。本件罪證至為明確，犯行洵堪認定，被
    告空言否認，不足採信，應予依法論科。
二、核被告所為，係犯刑法第二百八十七條第一項之罪。被告雖以其於事後業已與告
    訴人和解，並支付新台幣一萬五千元云云。查被告於案發後確與告訴人書立和解
    書，並支付告訴人一萬五千元之費用，此有和解書在卷可參，告訴人亦承認被告
    有支付一萬五千元之費用。然告訴人稱其尚有其他損害，被告並未依和解條件履
    行等語，而被告對此亦不否認，故被告雖以其曾與告訴人成立和解，並支付一萬
    五千元賠償，惟此僅為被告犯後之賠償問題，被告未完全履行和解條件，且告訴
    人更未表示撤回告訴，是被告仍不能解免於傷害罪責。原審審理結果，以被告犯
    罪明確而予以論科，並審酌被告犯罪之動機、手段、目的、告訴人所受傷害及被
    告犯後態度等一切情狀，判處有期徒刑三月，並諭知如易科罰金，以佰元折算
    壹日，其認事用法均無違誤，量刑亦稱妥適，應予維持。被告上訴否認犯罪，為
    不足取，其上訴為無理由，應予駁回。
據上論斷，應依刑事訴訟法第四百五十五條之一第三項、第三百六十八條，判決如主
文。
本案經檢察官張春暉到庭執行職務
中      華      民      國      九十一      年    四      月    四      日
                                  臺灣桃園地方法院刑事第二庭
                                      審判長法官    王兆飛
          法官    李桂英
                                            法官    林明洲
右正本證明與原本無異。
不得上訴。
                                          書記官    陳韻如
中      華      民      國      九十一      年    四      月    四      日
附論罪科刑法條：
刑法第二百七十七條：
傷害人之身體或健康者，處三年以下有期徒刑，拘役或一千元以下罰金。
犯前項之罪，因而致人於死者，處無期徒或七年以上有期徒刑，致重傷者，處三年以
上、十年以下有期徒刑。
